Inventaris van het archief van de Centrale Commissie voor de Statistiek, (1891) 1892-2003
Nationaal Archief, Den Haag
Ministerie van Economische Zaken: Centrale Commissie voor de Statistiek
EZ / CCS.
oudste stuk - jongste stuk: 1891-2003
merendeel 2003
E2
1493 inventarisnummers; 22,3,00 meter
Normale geschreven, getypte en gedrukte documenten.
Nationaal Archief, Den Haag
Ministerie van Binnenlandse Zaken / Centrale Commissie voor de Statistiek (1892-1932); Ministerie van Economische Zaken en Arbeid / Centrale Commissie voor de Statistiek (1933-1934); Ministerie van Economische Zaken / Centrale Commissie voor de Statistiek (1934-1936); Ministerie van Handel, Nijverheid en Scheepvaart / Centrale Commissie voor de Statistiek (1936-1938); Ministerie van Economische Zaken / Centrale Commissie voor de Statistiek (1938-1941); Ministerie van Handel, Nijverheid en Scheepvaart / Centrale Commissie voor de Statistiek (1942-1945); Ministerie van Handel en Nijverheid / Centrale Commissie voor de Statistiek (1946-1947); Ministerie van Economische Zaken / Centrale Commissie voor de Statistiek (1947-2003)
Het archief bevat vergaderstukken alsmede de correspondentie hierover, voorts stukken betreffende het instellen, samenstellen, organiseren en reorganiseren van de Centrale Commissie voor de Statistiek en het Centraal Bureau voor de Statistiek. Verder omvat het archief alle voorkomende bedrijfsadministratie, een index op ingekomen en uitgegane stukken en agenda's. Deel van het archief zijn verder stukken betreffende het behandelen van verzoeken tot het verrichten of staken van statistische onderzoeken en stukken betreffende het verstrekken van advies. Ten slotte diverse stukken van sub-commissies betreffende uiteenlopende onderwerpen: van de statistiek van schoolverzuim, via ambtenarenstatistiek tot sterftestatistiek en algemene bevolkingsstatistiek.
Archiefvorming
Geschiedenis van de archiefvormer
Geschiedenis, taken en organisatie
Deze tekst is ontleend aan RIO 053: Geschiedschrijving van de toekomst. Een onderzoek naar instituties en handelingen met betrekking tot de algemene wetenschappelijke voorbereiding van het Regeringsbeleid, (1892) 1945 - 1996.
Geschiedenis
Met de volkstelling in 1795 kwam de eerste centrale overheidsstatistiek tot stand. In de 19e eeuw werd de samenleving door verschillende overheidsorganen statistisch onderzocht. Zo vonden er tienjaarlijks volkstellingen plaats. Tot de instelling van de Centrale Commissie voor de Statistiek in 1892 hebben in het Ministerie van Binnenlandse Zaken twee bureaus de ambtelijke statistiek verzorgd:
1826 - 1830 een statistisch bureau onder leiding van een Commissie voor de Statistiek waarvan de Minister van Binnenlandse Zaken voorzitter was
1848 - 1878 een statistisch bureau als onderdeel van de departementale organisatie.
Ten behoeve van de eenheid van de statistiek ontstond er gaandeweg een behoefte aan een centraal instituut voor statistisch onderzoek. Dit instituut kon in de ogen van velen geen onderdeel van een departement vormen. Een losstaand instituut werd door de regering echter te duur gevonden. Om aan de groeiende behoefte aan statistieken te voldoen richtte de in 1856 opgerichte Vereeniging voor de Statistiek in 1884, in samenwerking met de Universiteit van Amsterdam, een eigen Statistisch Instituut op. Dit instituut werd belast met de verzameling, bewerking en waar mogelijk, internationale vergelijking van statistieken. Dit Instituut bleek voor haar taak onvoldoende geëquipeerd. Na het aantreden van het liberaal-linkse kabinet Van Tienhoven veranderde het tij. De Ministers van Financiën en Binnenlandse Zaken, respectievelijk N.G. Pierson en J.P.R. Tak van Poortvliet droegen de statistiek een warm hart toe. Door prangende vraagstukken van sociaaleconomische aard bleek de behoefte aan inzichtelijkheid van de maatschappelijke werkelijkheid groot. De statistiek werd hiertoe onmisbaar geacht. Ook in de samenleving groeide de behoefte aan onafhankelijke en deskundig samengestelde statistische informatie en nam de belangstelling voor wetenschappelijk onderzoek toe.
Met de instelling van een Centrale Commissie voor de Statistiek (CCS) bij K.B. van 6 oktober 1892 beoogde Tak van Poortvliet de bezwaren tegen een centraal statistisch bureau te omzeilen. De Commissie ressorteerde budgettair onder een ministerie maar kreeg zelfstandig gezag. Haar activiteiten vielen niet onder de verantwoordelijkheid van een minister. De taak van de Commissie bestond enerzijds uit het verstrekken van adviezen en anderzijds uit het zelfstandig samenstellen van de statistieken.
Geleidelijk verminderde de behoefte aan adviezen terwijl de vraag naar statistisch onderzoek toenam. Voor dit laatste bleek de Commissie niet de geëigende instelling. Hiertoe diende een statistisch bureau opgericht te worden. Wat gedurende de 19e eeuw onmogelijk leek was dankzij de links-liberale Goeman Borgesius als Minister van Binnenlandse Zaken en Pierson als Minister-President snel beklonken. Op 9 januari 1899 werd bij K.B. de taak tot dusver aan de CCS opgedragen, verdeeld over de CCS en een nieuw opgericht Centraal Bureau voor de Statistiek (CBS). De Commissie behield haar adviserende taak, maar de uitvoering van statistisch onderzoek werd aan het Centraal Bureau opgedragen.
Taken
Sinds 1892 heeft de CCS de supervisie over de overheidsstatistieken. Oorspronkelijk verzamelde en publiceerde de CCS de statistische gegevens zelf, doch in 1899 werd deze taak overgedragen aan het CBS. Sinds die tijd is aan de CCS het toezicht op de statistische werkzaamheden binnen de rijksoverheid in het algemeen en het CBS in het bijzonder opgedragen. Zo adviseerde de CCS over ieder nieuw of gewijzigd onderwerp van statistisch onderzoek van regeringswege verricht en werden alle werk- en meerjarenprogramma's van het CBS aan haar ter goedkeuring voorgelegd. Het CBS verzamelt zowel actief als passief de benodigde gegevens. Het CBS heeft tot taak het verrichten van statistisch onderzoek ten behoeve van praktijk, beleid en wetenschap en het openbaar maken van de op grond van zodanig onderzoek samengestelde statistieken.
Organisatie en werkwijze
Van 1892 tot 1932 ressorteerde de CCS onder het ministerie van Binnenlandse Zaken, daarna onder het Ministerie van Economische Zaken. De CCS bestond tot 1 juli 1996 uit maximaal 50 leden, enerzijds ambtelijke vertegenwoordigers (één van elk departement) en anderzijds representanten uit de wetenschappelijke wereld en uit kringen van het bedrijfsleven, de vakbeweging, maatschappelijke organisaties en dergelijke. Deze samenstelling diende het objectieve beleid met betrekking tot de statistiek te bevorderen: zowel berichtgevers als gebruikers van statistieken zijn erin vertegenwoordigd.
De CCS kwam minimaal twee maal per jaar in Algemene Vergadering bijeen. Dit bleef in de wet van 1996 ongewijzigd. Tot 1996 kwamen in de voorjaarsvergadering actuele onderwerpen aan bod en in de najaarsvergadering de werk- en/of meerjarenprogramma's van het CBS. De voorbereiding van deze vergaderingen kon de CCS vanaf haar oprichting delegeren aan subcommissies. Van 1982 tot 1996 werden de voorbereidende werkzaamheden bij reglement van orde opgedragen aan:
Het Dagelijks Bestuur van de Commissie ligt bij het Presidium bestaande uit de voorzitter, de ondervoorzitters, de voorzitters der programmacommissies en de Directeur-Generaal van de Statistiek. Het werd bijgestaan door de secretaris.
De drie Programma-commissies voor economische, sociaaleconomische en sociaalculturele statistieken bereidden de najaarsvergadering van de CCS voor. Zij bestudeerden hiertoe de werkprogramma's en meerjarenprogramma's van het CBS en gaven hierover advies aan de CCS. Deze zogenaamde subcommissies bestonden uit leden van de CCS.
De Begrotingscommissie bereidde de bespreking van de financiële consequenties van de werk- en meerjarenprogramma's van het CBS voor de najaarsvergadering voor. Deze zogenaamde subcommissie bestonden uit leden van de CCS.
Voorts waren er twintig Commissies van Advies. Deze werden tot 1996 ingesteld en geïnstrueerd door het Presidium. Iedere Commissie van Advies besloeg een onderzoeksterrein dat overeenkwam met een terrein dat door een hoofdafdeling van het CBS werd bestreken. Hierin hadden voornamelijk niet-leden van de CCS zitting, de nadruk ligt op de inhoudelijke deskundigheid van de leden. Hun adviezen werden aan de voorzitter van de CCS ter kennis gebracht. Hij besliste over verdere afdoening. Het secretariaat werd bekleed door een ambtenaar van het CBS.
Met de invoering van de Wet van 18 april 1996 diende de CCS een nieuw reglement van orde op te stellen. Deze bepaalde dat er twee soorten subcommissies zijn: Commissies van Advies en Bijzondere Subcommissies. De Commissies van Advies hebben tot taak het adviseren van de CCS over de prioriteiten van beleid, het gebruik van methoden en technieken en de coördinatie van statistieken die bij andere instanties opgesteld worden. De leden en de voorzitter van deze commissies worden door de CCS benoemd. Ook hier is de secretaris een door de Directeur-Generaal van de statistiek aangewezen ambtenaar van het CBS en is de secretaris louter een adviserend lid. De CCS kan ter voorbereiding van haar beslissingen uit haar midden Bijzondere Commissies samenstellen.
Geschiedenis van het archiefbeheer
De verwerving van het archief
Overbrenging van een overheidsarchief
Inhoud en structuur van het archief
Selectie en vernietiging
Voor de bewerking van het archiefblok 1892-1950 is geen gebruik gemaakt van een selectielijst. De reden hiervoor is dat het grootste gedeelte van het archief de periode tot 1945 beslaat. Over deze periode is geen selectiemiddel vastgesteld waardoor alles automatisch voor bewaring in aanmerking komt. In het verlengde daarvan is er voor gekozen voor de periode 1945 - 1950 ook geen selectielijst te gebruiken om zo de uniformiteit van dit archiefblok te garanderen.
(Blok 1951-2003) Het aanwijzen van stukken die voor vernietiging in aanmerking kwamen, vond plaats aan de hand van de selectielijst neerslag handelingen Centraal Bureau voor de Statistiek beleidsterrein Algemeen Wetenschappelijke voorbereiding van het regeringsbeleid vanaf 1945, gepubliceerd in de Staatscourant 3 augustus 2006.De in de inventaris opgenomen stukken zijn op basis van de volgende handelingen uit het BSD geselecteerd: 7, 32, 37, 44, 46, 49, 50, 52, 55, 57, 58, 70 en 232.
Het archiefblok 1951-2003 iis bewerkt door het Centraal Bureau voor de Statistiek door mevrouw M.H.E.G. Blezer.Het archiefblok omvat het archief van de Centrale Commissie voor de Statistiek over de periode 1951 – 2003. Vanaf 2004 is het Centraal Bureau voor de Statistiek digitaal gaan archiveren. Het archief bestond uit (303 dozen) 35 strekkende meter. Na bewerking 150 dozen, 17 strekkende meter.
Aanwijzingen voor de gebruiker
Openbaarheidsbeperkingen
Volledig openbaar.
Materiële beperkingen
Het archief kent geen beperkingen voor het raadplegen van stukken als gevolg van slechte materiële staat
Aanvraaginstructie
Openbare archiefstukken kunnen online worden aangevraagd en gereserveerd. U kunt dit ook via de terminals in de studiezaal van het Nationaal Archief doen. Om te kunnen reserveren dient u de volgende stappen te volgen:
U maakt een profiel aan op www.gahetna.nl, en logt vervolgens in
Via de archiefinventaris (alleen de beschrijvingen met rode nummers) selecteert u het gewenste archiefstuk door op de knop 'Reserveren' te klikken
In het volgende scherm geeft u aan op welke dag u het archiefstuk wilt inzien
Indien u zich bevindt in de studiezaal en een tafelnummer heeft ontvangen kunt u dit nummer vermelden. Als u geen tafelnummer heeft kunt u tafelnummer 777 laten staan
Vervolgens bevestigt u uw reservering door deze te versturen.
Verwant materiaal
Beschikbaarheid van kopieën
Inventarisnummers van dit archief zijn niet in kopievorm beschikbaar
Beschrijving van de series en archiefbestanddelen
- Archiefblok 1892-1950
  - Algemene vergadering, 1.
    - Vergaderstukken van de Centrale Commissie voor de Statistiek, alsmede correspondentie hierover., 1892-1968; 1-18; 15 pakken en 3 banden
      - Algemeen. 1898-1968, 1-16
        - Vergaderingen van 1892 - 1904, 1898 - 1906, 1
        - Vergaderingen van 1905 - 1921, 1905 - 1922, 2
        - Vergaderingen van 1922 - 1931, 1922 - 1932, 3; band
        - Vergaderingen van 1922 - 1925, 1924 - 1926, 4
        - Vergaderingen van 1926 - 1928, 1926 - 1928, 5
        - Vergaderingen van 1929 - 1931, 1930 - 1932, 6
        - Vergaderingen van 1932 - 1934, 1932 - 1935, 7
        - Vergaderingen van 1932 - 1942, 1932 - 1943, 8; band
        - Vergaderingen van 1935 - 1936, 1935 - 1937, 9
        - Vergaderingen van 1937 - 1939, 1937 - 1939, 10
        - Vergaderingen van 1940 - 1941, 1940 - 1941, 11
        - Vergaderingen van 1942, 1942 - 1943, 12
        - Vergaderingen van 1943 - 1947, 1943 - 1947, 13
        - Vergaderingen van 1943 - 1968, 1943 - 1968, 14; band
        - Vergaderingen van 1948 - 1949, 1948 - 1950, 15
        - Vergaderingen van 1950, 1950 - 1951, 16
      - Notulenboeken, 1892 - 1899, 17
      - Overleg over het vaststellen van vergaderdata, 1925 - 1940, 18
  - Dagelijks bestuur, 2.
    - Organisatie, 2.1
      - Algemeen, 2.1.1
        - Stukken betreffende het instellen, samenstellen, organiseren en reorganiseren van de Centrale Commissie voor de Statistiek en het Centraal Bureau voor de Statistiek, alsmede het behandelen van de werkzaamheden van de commissie., 1892-1962; 19-38; 8 pakken, 10 omslagen en 2 stukken
          - Centrale Commissie voor de Statistiek. 1892-1950, 19-29
            - Opstelling en vaststelling van reglementen van orde, 1892 - 1931, 19
            - Bevordering van de vervaardiging van huishoudelijke drukwerken van de Centrale Commissie voor de Statistiek bij particuliere drukkerijen in plaats van bij de Algemeene Landsdrukkerij, 1899 - 1918, 20
            - Samenstelling. Algemeen. 1899-1923, 21; pak
            - Samenstelling. Algemeen. 1924-1931, 22; pak
            - Samenstelling. Algemeen. 1932-1941, 23; pak
            - Samenstelling. Algemeen. 1942-1950, 24; pak
            - Samenstelling. Overleg over de afwijkende aanbeveling van kandidaten door de minister van Binnenlandsche Zaken en Landbouw en de Centrale Commissie voor de Statistiek, 1922 - 1923, 25
            - Samenstelling. Aankondiging van ontslagneming door de voorzitter prof.dr. C.A. Verrijn Stuart en reacties hierop van diverse leden, 1924 - 1925, 26
            - Samenstelling. Totstandkoming van het voorstel tot benoeming van mr. P.J.M. Aalberse of mr.dr. A. van Gijn tot voorzitter, 1925, 27
              Mr. P.J.M. Aalberse wordt voorzitter.
            - Samenstelling. Behandeling van de periodieke aftreding, 1929, 28
            - Concepthandleiding voor het secretariaat, 1940 mei, 29; stuk
          - Centraal Bureau voor de Statistiek en Centrale Commissie voor de Statistiek, 1892 - 1962, 30
          - Centraal Bureau voor de Statistiek. 1899-1950, 31-38
            - Opstelling van een instructie voor de directeur, inzake de organisatie en het functioneren van het bureau, 1899 - 1912, 31
            - Personeelsbezetting. Personeelswisselingen. 1899-1917, 32; pak
            - Personeelsbezetting. Personeelswisselingen. 1918-1923, 33; pak
            - Personeelsbezetting. Personeelswisselingen. 1924-1927, 34; pak
            - Personeelsbezetting. Personeelswisselingen. 1927-1939, 35; pak
            - Personeelsbezetting. Wijzigingen in het directoraat, 1901 - 1946, 36
            - Personeelsbezetting. Correspondentie met het Ministerie van Economische Zaken over de personeelsbezetting in de periode 1940 - 1950, 1950, 37
            - Besluit van de directeur tot instelling van een Afdeling Algemeene Tellingen, 1944, 38; stuk
        - Circulaires ontvangen van het Ministerie van Binnenlandsche Zaken en Landbouw., 1927-1931; 39-46; 3 omslagen en 5 stukken
          - Inzake de geldigheid van regelingen met betrekking tot de dienst- en reserveplicht, 1927, 39
          - Inzake een instructie voor rijksambtenaren tot het in veiligheid brengen van kassen en archieven, met bijlage, 1927, 40; omslag
          - Inzake de bevordering van de bestelling via het Staatsbedrijf der Posterijen van abonnementen op dagbladen en tijdschriften, 1928, 41
          - Inzake de bevordering van de systematische unificatie bij het Rijksinkoopbureau, 1928, 42
          - Inzake de centralisatie van reclame op rijksobjecten bij het Departement van Financiën, 1928, 43
          - Inzake het gebruik van symbolen voor eenheden, met bijlage, 1930, 44; omslag
          - Inzake de naleving van betalingsverplichtingen in ponden bij leveringscontracten, 1931, 45
          - Inzake de toepassing van het Arbeidsovereenkomstenbesluit, 1931, 46; omslag
            Voorzien van enkele aantekeningen.
        - Brief inzake nagelaten stukken van wijlen mr. E. Fokker met betrekking tot het door de overledene waargenomen lidmaatschap van de Centrale Commissie voor de Statistiek, welke ter beschikking gesteld zijn aan de commissie, ontvangen van mr. A.J. Fokker, met geleidebrief., 1938; 47; omslag
      - Bedrijfsadministratie, 2.1.2
        - Stukken betreffende het opstellen en verspreiden van de jaarverslagen van het Centraal Bureau voor de Statistiek en de Centrale Commissie voor de Statistiek., 1894-1951; 48-54; 5 pakken en 2 omslagen
          - Algemeen, 1909 - 1950, 48; omslag
          - Over de jaren 1892-1893 - 1907, 1894 - 1908, 49
          - Over de jaren 1908 - 1916, 1909 - 1917, 50
          - Over de jaren 1919 - 1926, 1918 - 1927, 51
          - Over de jaren 1927 - 1935, 1928 - 1936, 52; omslag
          - Over de jaren 1936 - 1941, 1937 - 1942, 53
          - Over de jaren 1942 - 1950, 1943 - 1951, 54
        - Stukken betreffende het vaststellen, hanteren en wijzigen van de begrotingen voor de Centrale Commissie voor de Statistiek en het Centraal Bureau voor de Statistiek., 1899-1946; 55-65; 11 pakken
          Ook stukken van de Sub-Commissie van Begrooting; niet nader onder te verdelen.
          - 1899-1906, 55
          - 1907-1921, 56
            Bevat ook jaarverslagen van het Centraal Bureau voor de Statistiek over 1912, 1914 en 1916.
          - 1922-1925, 57
          - 1926-1927, 58
          - 1928-1929, 59
            Bevat ook een jaarverslag van het Centraal Bureau voor de Statistiek over 1928.
          - 1930-1931, 60
          - 1932-1933, 61
          - 1934-1935, 62
            Bevat ook een jaarverslag van het Centraal Bureau voor de Statistiek over 1933.
          - 1936-1938, 63
          - 1939-1940, 64
          - 1940-1946, 65
        - Stukken betreffende het afleggen van financiële verantwoording., 1906-1949; 66-67; 2 omslagen
          - Aan het Ministerie van Binnenlandsche Zaken, 1906 - 1923, 66
          - Aan het Ministerie van Economische Zaken, 1947 - 1949, 67
        - Uitnodiging tot het aangaan van een lidmaatschap van het Comité International des Assurances Sociales, met bijlagen ontvangen van het Permanent Internationaal Comité voor Sociale Verzekering., 1910; 68; omslag
        - Brief inzake de kosten van geplaatste advertenties, afkomstig van het Ministerie van Binnenlandsche Zaken., 1911; 69; stuk
        - Stukken betreffende het organiseren van activiteiten in verband met het 25-jarig bestaan van de Centrale Commissie voor de Statistiek, alsmede reacties hierop., 1917-1924; 70-74; 5 omslagen
          - Samenstelling van een feestcommissie, 1917, 70
          - Financiële bijdragen van leden en oud-leden van de commissie voor de totstandkoming van het gedenkboek, alsmede een overzicht van inkomsten en uitgaven, 1917 - 1918, 71
          - Totstandkoming van het "Gedenkboek uitgegeven ter gelegenheid van het vijf-en-twintig jarig bestaan der Centrale Commissie voor de Statistiek 1892-1917", alsmede een exemplaar van het boek, 1917 - 1918, 72
          - Diverse dankbetuigingen naar aanleiding van de ontvangst van een exemplaar van het "Gedenkboek uitgegeven ter gelegenheid van het vijf-en-twintig jarig bestaan der Centrale Commissie voor de Statistiek 1892-1917", 1917 - 1919, 73; omslag
          - Toezending van het "Gedenkboek uitgegeven ter gelegenheid van het vijf-en-twintig jarig bestaan der Centrale Commissie voor de Statistiek 1892-1917" aan diverse personen en instellingen, 1917 - 1924, 74
        - Stukken betreffende het nemen van maatregelen in het kader van bezuinigingen bij het Centraal Bureau voor de Statistiek en de Centrale Commissie voor de Statistiek., 1918-1924; 75; omslag
        - Stukken betreffende het reageren op de aanbieding van het Sociaal Jaarboek voor Nederland tot intekening voor een aantal exemplaren van het Sociaal Jaarboek., 1920; 76; omslag
        - Stukken betreffende het verkopen van publicaties in eigen beheer., 1924; 77; omslag
        - Stukken betreffende het bevorderen van het gebruik van genormaliseerde papierformaten., 1927-1931; 78; omslag
        - Circulaire inzake de kennisgeving van de aanschaf van een fotokopieerapparaat, ontvangen van het Staatsbedrijf der Algemeene Landsdrukkerij., 1936; 79; omslag
          Met 2 foto's als bijlagen.
        - Stukken betreffende het herdenken van het 50-jarig bestaan van de Centrale Commissie voor de Statistiek., 1942; 80; omslag
      - Personeel, 2.1.3
        - Stukken betreffende het ontwerpen en hanteren van traktementsregelingen bij het Centraal Bureau voor de Statistiek., 1904-1920; 81; omslag
        - Brief inzake een verzoek tot toekenning van een gratificatie aan mr. H.W. Methorst als blijk van waardering voor zijn inzet bij de bevordering van eenheid in de statistiek van leger en vloot in Nederland en in de Koloniën, gericht aan de ministers van Koloniën, van Oorlog en van Financiën., 1905; 82; stuk
        - Stukken betreffende het verstrekken van advies aan de minister van Binnenlandsche Zaken inzake het voornemen van de minister van Oorlog om mr. H.W. Methorst, directeur van het Centraal Bureau voor de Statistiek, te benoemen als leraar in de statistiek aan de Hoogere Krijgsschool., 1908; 83; omslag
        - Verzoek om toezending van een overzicht van reisdata in 1912 als lid van de Centrale Commissie voor de Statistiek ondernomen., 1913; 84; stuk
          Naam onleesbaar.
        - Stukken betreffende het behandelen van een verzoek aan het personeel van de Centrale Commissie voor de Statistiek om hulp voor kinderen van Weense ambtenaren., 1920; 85; omslag
        - Stukken betreffende het toekennen en onthouden van het recht op vacatiegelden voor leden, personeel en deskundigen van de Centrale Commissie voor de Statistiek, alsmede het laten vervallen hiervan., 1921-1932; 86; omslag
        - Stukken betreffende het vaststellen van personeelsmutaties en bezoldigingen en toelagen voor personeelsleden bij de Centrale Commissie voor de Statistiek, alsmede het verstrekken van inlichtingen hierover aan het Ministerie van Binnenlandsche Zaken en Landbouw en het Centraal Bureau voor de Statistiek., 1924-1940; 87; pak
        - Stukken betreffende het bekendmaken van het verbod tot het geven en aannemen van geschenken bij leveranties aan het rijk., 1930; 88; omslag
        - Correspondentie tussen het Ministerie van Binnenlandsche Zaken en Landbouw en de Centrale Commissie voor de Statistiek over een voorgenomen uitgifte van het boekwerkje "Geschiedenis van de Statistiek in Nederland", mede naar aanleiding van het 25-jarig directoraat van prof.mr. H.W. Methorst., 1931; 89; omslag
          De uitgifte vindt (voorlopig) niet plaats, in verband met bezuinigingen.
        - Stukken betreffende het plaatsen van een verzoek bij het Ministerie van Binnenlandsche Zaken tot toekenning van het Commandeurskruis Oranje-Nassau aan de directeur-generaal van de Statistiek prof.mr. H.W. Methorst als blijk van waardering voor zijn bijzondere verdiensten met betrekking tot de volkstelling., 1933; 90; omslag
          Verzoek wordt afgewezen.